【裁判字號】    89,訴,834
【裁判日期】    900309
【裁判案由】    返還土地
【裁判全文】
臺灣新竹地方法院民事判決  八十九年度訴字第八三四號
    原      告  甲○○
    訴訟代理人  黃莉玲律師
    被      告  乙○○  住新竹.
    訴訟代理人  溫欽彥律師
                羅秉成律師
                魏順華律師
    複  代理人  詹蕙芬律師
右當事人間請求返還土地事件，本院判決如左：
    主      文
被告應將坐落新竹市○○段三十一地號，面積三八五平方公尺，土地所有權應有部分
一萬分之四五０六移轉登記與原告。
原告其餘之訴駁回。
訴訟費用由被告負擔十分之二，餘由原告負擔。
原告假執行之聲請駁回。
    事      實
甲、原告方面：
壹、聲明：
  一、被告應將其所有坐落新竹市○○段三十一地號，面積三八五平方公尺，應有部
      分一萬分之四五０六土地返還予原告，並辦理所有權移轉登記予原告名義。
  二、被告應清償前項土地所擔保之第一商業銀行股份有限公司（下稱第一商業銀行
      ）本金最高限額新台幣（下同）二千萬元整之抵押債務，並辦理塗銷前項第一
      順位抵押權登記。
  三、願供擔保請准宣告假執行。
貳、陳述：
  一、被告為原告之配偶，新竹市○○段三十一地號土地（原面積為六四九平方公尺
      ）原為兩造共有，被告之應有部分為一萬分之七三二七，原告之應有部分為一
      萬分之二六七三。
  二、被告於民國八十六年間與訴外人洪淑珠發生婚外情，並不念夫妻之情，於八十
      七年八月五日上午在家中對原告暴力相向，致使原告不得不暫居員林女兒家中
      ，未料被告竟乘原告匆忙離家之際，意圖為自己不法之所有，未經原告同意擅
      自持原告先前申請之印鑑證明，並盜用原告遺留家中之印鑑章，先於八十七年
      十月間委託代書戴振霖向新竹市地政事務所謊稱原告所有之新竹市○○段三十
      一地號土地，權利範圍一萬分之二六七三之土地所有權狀正本遺失，復偽造原
      告之簽名向新竹市地政事務所切結權狀正本遺失，待地政事務所依其不實之陳
      述核發新所有權狀正本後，又於八十七年十二月十日再次盜用原告之印鑑章委
      託代書戴振霖製作贈與契約書，向財政部台灣省北區國稅局申報贈與稅後，再
      向新竹市地政事務所謊稱原告將系爭土地贈與被告，而將原告之應有部分辦理
      所有權移轉至被告個人名下。
  三、原告於八十八年五月間申請系爭土地之登記謄本，竟然發現原告所有三十一地
      號土地之應有部分，經被告於八十七年十二月十日以贈與為原因辦理所有權移
      轉登記為被告所有。原告因體念夫妻之情，僅委請律師函請被告返還原告之印
      鑑章並將系爭土地應有部分一萬分之二六七三辦理所有權移轉登記予原告名義
      ，同時保留法律上之追訴權，但被告置之不理。原告於八十九年二月間再次申
      請系爭土地之登記謄本時，赫然發現被告持系爭土地於八十八年十二月間向第
      一商業銀行設定本金最高限額為三千萬元之抵押權。至此，原告始知一再給予
      被告機會僅係導致損失持續擴大，原告乃委請代理人至新竹地政事務所抄錄被
      告辦理過戶之所有資料，發現被告不僅以不實事項使公務員據以辦理贈與所有
      權移轉登記，甚且偽造原告之簽名切結所有權狀正本遺失，原告向台灣新竹地
      方法院檢察署提起告訴，經該署以八十九年度偵字第一六二一號提起公訴
  四、被告於原告提出告訴後，為了脫產，竟將系爭土地分割二六四平方公尺出售予
      第三人陳鴻塗，導致系爭土地面積僅餘三八五平方公尺，因系爭土地原有面積
      為六四九平方公尺，原告應有部分為一萬分之二六七三，經換算後，就現有面
      積三八五平方公尺，原告之應有部分應為一萬分之四五０六，故請求判決被告
      應返還前開土地，又被告已將前開土地設定本金最高限額三千萬元整之第一順
      位抵押權予第一商業銀行，前開抵押權登記自應由被告負責塗銷。
  五、系爭土地為原告所有，被告未經原告同意擅自持原告先前所申請之印鑑證明，
      盜用原告之印鑑章，並偽造原告之簽名謊稱土地所有權狀遺失，嗣於取得補發
      之土地所有權狀後再偽以贈與為由將系爭土地移轉登記予被告名義，導致被告
      蒙受鉅額損失，而系爭土地雖經被告分割二六四平方公尺出售予第三人，但所
      餘之土地面積仍大於原告應有之土地，原告自得本於所有物返還請求權及依侵
      權行為損害賠償之法理，請求被告將系爭土地移轉登記予原告名義，並塗銷土
      地上之負擔。
  六、對被告抗辯所為之陳述：
    （一）系爭土地為原告所有，原告因被告之行為而受有鉅額損害：被告辯稱系爭
          土地係其出資購買等語，然系爭土地係兩造共同辛苦創業所購，因此登記
          為兩造共有，被告稱系爭土地係由其獨資購買，與事實不合，蓋倘若系爭
          土地為其獨資購買何以登記為兩造共有？何以被告未於八十六年九月六日
          民法親屬編施行法第六條之一修正生效前辦理更名登記？由此顯見系爭土
          地確係原告出資購買，要屬無疑。系爭土地既為原告所有，原告本即享有
          使用、收益、處分之權利，現遭被告以偽造文書之方式過戶至其名下，導
          致原告因此無法使用、收益、處分而受有鉅額損害，豈能謂原告未受有損
          害？
    （二）被告未經原告之同意，私下將系爭土地過戶至其名下，嚴重侵害原告之權
          益：被告因與洪淑珠發生婚外情後，性情丕變，甚至於八十七年八月五日
          對原告暴力相向，致使原告為安全考量暫居女兒家中，被告非但不反省其
          本身行徑，竟對外製造不實言論誣稱原告及子女意圖奪產，甚且趁原告離
          家之際將系爭土地過戶至其名下，嗣後為規避責任，竟謊稱八十七年九月
          間曾給付原告二千六百萬餘元，原告同意其處分系爭土地云云，要無可採
          。原告於偵查庭中明白指出兩造從未討論將系爭土地過戶予被告名下一事
          ，且八十七年九月份原告因被告暴力事件而離家，原告豈可能於此時同意
          將系爭土地贈與被告？再者，倘若原告同意被告將系爭土地過戶予被告，
          何以被告以偽造原告簽名之方式切結土地所有權狀遺失？何以證人魏汝欽
          證稱被告要求其辦過戶，其建議以夫妻贈與較快？況被告之說法前後矛盾
          ，於偽造文書案件之偵查庭庭訊中，辯稱二千六百萬元係八十七年五月間
          交付於原告，現於答辯狀中竟改稱為八十七年九月間，於另案妨害婚姻之
          案件中，曾主張其為免家庭破裂，在原告離家前，曾於八十七年五月間交
          付三千萬元與原告，以安其心，姑且不論被告所述是否屬實，然其提到交
          付原告三千萬元係為安其心，原告並無需給付任何對價，被告為求卸責竟
          謊稱因其給付原告二千六百萬餘元作為將系爭土地過戶至其名下之對價，
          實無足採。
  （三）被告既主張原告同意其將系爭土地過戶於其名下，就此事實，被告自應負
          舉證責任。
    （四）至被告聲請本院函請查詢原告玉山銀行帳戶一節，因原告之帳戶內存款金
          額多寡與原告是否同意被告將系爭土地過戶並無關聯，自無調查之必要。
參、證據：土地登記簿影本一件、台灣高等法院八十九年度上易字第三三四五號刑事
    判決影本一件、土地登記申請書影本二件、印鑑證明影本一件、滅失書狀公告作
    廢通知書影本一件、切結書影本一件、土地贈與所有權移轉契約書影本一件、贈
    與稅不計入贈與總額證明書影本一件、土地所有權狀影本二件、新竹市地政事務
    所土地登記案件補正通知書稿影本一件、台灣新竹地方法院檢察署八十九年度偵
    字第六六六號不起訴處分書影本一件、土地登記謄本二件、土地登記謄本影本一
    件、台灣新竹地方法院檢察署八十九年度偵字第一六二一號檢察官起訴書影本一
    件、偵訊筆錄影本一份、被告於台灣新竹地方法院八十八年度偵字第八六二四號
    所提答辯狀影本一件。
乙、被告方面：
壹、聲明：原告之訴駁回。
貳、陳述：
  一、關於第一項聲明請求部分
  （一）原告所有系爭土地應有部分係被告獨資購買而指定登記在原告名下：坐落新
        竹市○○段三十一地號土地，重測前為三民段九八之四七、九八之四八、九
        八之四九，該土地係由同段三十二、三十三地號及八十二之二號水利地合併
        而來，而合併前之中央段三十一地號土地，係被告於六十三年四月二十六日
        所出資購買，不過將該土地以原告名義登記為所有人，故該土地合併分割後
        ，原告始能成為系爭土地之共有人，亦即原告所有系爭土地應有部分係被告
        獨資購買並指定登記在原告名下，縱令事後被告將該部分移轉登記為自己所
        有，亦無所謂侵害原告權利之可言，更未損及原告之權益，系爭土地確為被
        告所有，而借原告名義登記之財產，尚有下列事證可資參酌：
    １、系爭土地乃由合併前之中央段三十一、三十二、三十三及八十二之二等地號
        土地合併分割而來，其中三十三地號土地係被告在五十八年一月二十四日即
        出資承購，並在該處設立協興木材行，嗣因經營所需，始於六十三年間出資
        購買毗鄰之三十一地號土地，亦即觀以被告自始在三十三、三十一地號土地
        上經營木材業，且該三十三地號土地係被告購入所有等情，則該合併前之三
        十一地號土地同為被告基於事業上之需要而購買，僅係登記在原告名下，並
        非原告所有。
  ２、原告為一單純之家庭主婦，並未在外就業或兼職，從無工作所得，當不可能
        有資金購買合併前之三十一地號土地，若非被告以原告名義購買土地，原告
        當無自行購買該土地之可能。又合併前之三十一地號土地間，有一屬於農田
        水利會所有之八十二之二地號水利地，由於該水利地對於被告使用三十一及
        三十三地號土地有所障礙，被告遂於八十五、六年間委請代書魏汝欽前往農
        田水利會議價，由被告簽發票據支付價款買受該水利地，且事後登記為原告
        所有，申言之，被告購買土地而登記在原告名下，並非僅限於合併前三十一
        地號土地而已，由八十二之二號水利地之承購，亦可佐證。而被告承購該八
        十二之二地號水利地及其後水利地與其他土地之合併與移轉登記手續，亦均
        委託代書魏汝欽處理，原告從未與魏代書接觸，即使辦理合併分割所需之原
        告印鑑章、印鑑証明等，亦均由被告交代代書處理，甚至合併分割後所取得
        之土地權狀，亦交由被告保管，足認原告所有之系爭土地，確係被告出資購
        買，實為被告所有。
  （二）被告已給付原告相當對價以移轉系爭土地應有部分：八十七年九月間原告表
        示公司現由次子管理，中央路土地又係被告所有，原告毫無收入，希望被告
        給予現金供其使用，被告立即答應將設於玉山銀行新竹分行帳號第0000
        0000號活期存款帳戶之存款約二千六百餘萬元，全數交給原告，原告則
        同意被告處分系爭土地，作為養老費用。
  （三）原告名下所有系爭土地應有部分實係被告於六十三年四月二十六日所出資購
        買，原即屬於被告所有之財產，由於原告對該土地為被告所有之事實，從未
        爭執，而所有權狀證件亦均由被告保管，因而被告方未於八十六年九月五日
        前辦理更名登記，非謂系爭土地應有部分乃原告購買所然。
  二、關於第二、三項聲明請求部分
（一）抵押人在清償抵押權所擔保之債務後，固得請求抵押權人辦理塗銷抵押權之
        設定登記，然應由抵押人向抵押權人請求為。本件原告與被告間並無抵押債
        權債務關係，且被告已經清償債務，更非系爭最高限額抵押權之抵押權人，
        原告請求之對象自屬錯誤，非有理由。
  （二）原告訴之聲明之第一項及第二項雖均為給付請求，然倘准予原告所請宣告假
        執行，即已達本件終局執行之目的，該二項聲明實不發生假執行之問題，原
        告請求供擔保准予宣告假執行，亦無理由。
參、證據：提出土地登記簿影本二件、傳真函影本一件，並聲請向玉山銀行新竹分行
    調取帳號第00000000號活期存款帳戶所有交易明細傳票。
丙、本院依職權調閱八十九年度訴字第六五二號偽造文書案件全卷卷宗。
    理      由
壹、兩造爭執要旨：
  一、本件原告主張：兩造為夫妻，坐落新竹市○○段三十一地號土地原為兩造共有
      ，被告之應有部分為一萬分之七三二七，原告之應有部分為一萬分之二六七三
      。被告未經原告同意擅自持原告之印鑑證明並盜用印鑑章，先於八十七年十月
      間謊稱原告所有前述土地之所有權狀正本遺失，再持核發之新所有權狀正本於
      八十七年十二月十日盜用原告之印鑑章委託代書戴振霖製作贈與契約書，向新
      竹市地政事務所謊稱原告將系爭土地贈與被告，而將系爭土地辦理所有權移轉
      至被告個人名下，復於八十八年十二月間向第一商業銀行設定本金最高限額為
      三千萬元之抵押權，嗣將系爭土地分割二六四平方公尺出售予陳鴻塗，導致系
      爭土地面積僅餘三八五平方公尺，因系爭土地原有面積為六四九平方公尺，原
      告應有部分為一萬分之二六七三，經換算後，就現有面積三八五平方公尺，原
      告之應有部分應為一萬分之四五０六，爰依民法第一百八十四條第一項前段及
      同法第七百六十七條規定，訴請被告應將其所有坐落新竹市○○段三十一地號
      ，面積三八五平方公尺，應有部分一萬分之四五０六土地返還予原告，並辦理
      所有權移轉登記予原告名義，及應清償前項土地所擔保之第一商業銀行本金最
      高限額二千萬元整之抵押債務，並辦理塗銷前項第一順位抵押權登記等語。
  二、被告則以：前述三十一地號土地係被告出資購買並指定登記在原告名下，縱令
      事後被告將該部分移轉登記為自己所有，亦無所謂侵害原告權利之可言，且被
      告已給付原告二千六百萬元對價以移轉系爭土地應有部分，更未損及原告之權
      益，而本件原告與被告間並無抵押債權債務關係，被告亦已清償債務，更非系
      爭最高限額抵押權之抵押權人，從而原告之訴均無理由等語，作為抗辯。
貳、關於坐落新竹市○○段三十一地號土地所有權歸屬部分：
  一、原告主張坐落新竹市○○段三十一地號土地原為兩造所分別共有，原告之應有
      部分為一萬分之二六七三，被告之應有部分為一萬分之七三二七，而該筆土地
      於八十九年九月間分割前之面積原為六四九平方公尺之事實，有該筆土地之土
      地登記謄本影本附卷可參（見本院卷第五十一頁、第五十二頁參照），應堪信
      為真實。
  二、又查被告於八十七年十月十二日，持甲○○置之印鑑證明及印鑑章，並以甲○
      ○名義填具前述土地權狀遺失切結書，委請代書魏汝欽、戴振霖，以該土地權
      狀遺失為由，持向新竹市地政事務所辦理申請補發，待該地政事務所發給土地
      權狀後，復於同年十二月十日，檢具該權狀及甲○○之印鑑章，委請代書魏汝
      欽、戴振霖製作土地贈與所有權移轉契約，持向新竹地政事務所行使，將原告
      所有前述土地應有部分贈與過戶與被告，又於八十九年一月四日將三十一地號
      土地設定本金最高限額為三千萬元之抵押權與第一商業銀行，之後本金最高限
      額變更為二千萬元，復於八十九年九月二十六日由前述土地分割出面積為二六
      四平方公尺之新竹市○○段三十一之三地號土地，致三十一地號土地面積減少
      為三八五平方公尺，並於八十九年十月十九日將該筆三十一之三地號土地以買
      賣為登記原因移轉給訴外人陳鴻塗之事實，為兩造所不爭，並有土地登記申請
      書影本、台灣省新竹市第一戶政事務所印鑑證明影本、新竹市地政事務所滅失
      書狀公告作廢通知書影本、切結書影本、土地贈與所有權移轉契約書影本、贈
      與稅不計入贈與總額證明書影本、註銷之土地所有權狀影本、土地登記謄本等
      件（見本院卷第二十一頁至第三十九頁、第四十八頁至第五十頁）為證，自應
      屬實。
  三、被告雖辯稱前述三十一地號土地為其出資購買，為其所有，僅借被告名義登記
      等語，然按：「中華民國七十四年六月四日以前結婚，並適用聯合財產制之夫
      妻，於婚姻關係存續中以妻之名義在同日以前取得不動產，而有左列情形之一
      者，於本施行法中華民國八十五年九月六日修正生效一年後，適用中華民國七
      十四年民法親屬編修正後之第一千零十七條規定：一、婚姻關係尚存續中且該
      不動產仍以妻之名義登記者。二、夫妻已離婚而該不動產仍以妻之名義登記者
      」、「聯合財產中，夫或妻於結婚時所有之財產，及婚姻關係存續中取得之財
      產，為夫或妻之原有財產，各保有其所有權。聯合財產中，不能證明為夫或妻
      所有之財產，推定為夫妻共有之原有財產」、「不動產物權，依法律行為而取
      得設定、喪失及變更者，非經登記，不生效力」，民法親屬編施行法第六條之
      一、民法第一千零十七條及第七百五十八條分別定有明文。因民法親屬編施行
      法第六條之一之生效日期為八十五年九月二十七日，故一年之過渡期間為自八
      十五年九月二十七日起至八十六年九月二十七日止，在此一年期間，夫如認為
      以妻名義登記之不動產屬於自己所有時，得為訴訟上或訴訟外請求變更名義，
      一年期間屆滿後，夫未能或未變更名義時，民法第一千零十七條規定溯及適用
      七十四年六月四日以前以妻名義登記之不動產，使其所有權歸屬於妻，目前一
      年之過度緩衝期間已屆滿，因此凡採聯合財產制之夫妻，以妻名義登記之不動
      產，無論登記之時間為七十四年六月四日以前或以後，均回歸民法第七百五十
      八條之規定，以登記名義人為所有權人，確定由妻取得所有權。本件兩造對於
      兩造為夫妻，並適用聯合財產制之事實均未爭執，則無論前述三十一地號土地
      為兩造單獨或共同出資購買，其中應有部分一萬分之二六七三在被告於八十八
      年一月二十二日辦理贈與登記之前，既登記在原告名下，該部分之所有權即應
      確定歸屬於原告所有，並不因由何人出資而有所不同，從而被告前述辯解即無
      足採。
參、關於被告辦理贈與登記之行為否構成侵權行為部分：
  一、被告雖辯稱已給付原告相當對價以移轉前述三十一地號土地應有部分，原告已
      同意被告處分該筆土地，作為養老費用等語，但查：
    （一）被告於台灣新竹地方法院檢察署八十九年度偵字第一六二一號偽造文書等
          案件偵訊中，經檢察官訊問在申報所有權狀遺失是否曾知會原告，被告答
          稱「他跑掉了」、「（問：他跑掉了，土地還會贈與給你嗎？）我們有講
          好。我錢交給他，他土地要過給我」、「我們條件是土地過戶給我，我給
          他二千六百萬元，他拿了錢就不見了」（見該卷宗第四十九頁）、「（問
          ：辦贈與時，有經過甲○○之同意，何人可作證？有的，晚上，沒有別人
          ，是在八十七年五月」（見該卷宗第九一頁），由被告於該案件之供述，
          可知被告在八十七年十月及十二月間申報所有權狀遺失及辦理贈與登記時
          ，並未告知原告，僅係辯稱於八十七年五月間，即得到原告之同意等語。
    （二）被告於台灣新竹地方法院檢察署八十八年偵字第八六二四號妨害婚姻案件
          中曾於答辯狀內陳稱原告係於八十七年八月間離家出走，迭經勸導均拒絕
          返家，在原告離家前，被告曾於八十七年五月間交付三千萬元給原告，以
          安其心等情，有八十九年一月十日答辯狀附於前述偽造文書一案卷宗內可
          證（見該卷宗第八十頁、第八二頁），比照被告於偽造文書及妨害家庭二
          案中對於八十七年間交付金錢之說詞，一為作為移轉土地應有部分之對價
          ，一為安撫原告，絲毫未提及土地移轉土地應有部分一事，前後說詞差距
          甚大，雖然原告對於帳戶內仍有二千六百萬元之事實並不爭執，然因被告
          未能證明此為原告同意移轉三十一地號土地應有部分之對價，於偽造文書
          一案中又陳稱沒有其他人可以證明，及參以被告於前述答辯狀內陳述八十
          七年五月間交付原告金錢之用途，應認被告縱曾於八十七年間交付被告金
          錢，亦非原告同意移轉本件三十一地號土地應有部分之對價，是以，被告
          此部分辯詞亦無足採，原告主張被告未經原告同意擅自辦理前述登記等情
          ，應屬真實。
  二、按「因故意或過失，不法侵害他人之權利者，負損害賠償責任」，民法第一百
      八十四條第一項前段定有明文。被告未經原告之同意將三十一地號土地應有部
      分一萬分之二六七三以贈與為原因登記在自己名下，復將三十一地號土地分割
      出二六四平方公尺並移轉給陳鴻塗，已侵害原告對於三十一地號土地使用、收
      益、處分之權利，自屬不法侵害原告之所有權，原告自得依據前述規定請求被
      告負損害賠償責任。
  三、按「負損害賠償責任者，除法律另有規定或契約另有訂定外，應回復他方損害
      發生前之原狀」，民法第二百十三條規定甚明。被告擅自申報所有權狀遺失，
      ，復委請他人製作土地贈與所有權移轉契約，又持補發之所有權狀辦理前述土
      地應有部分贈與，復將該筆土地分割出面積為二六四平方公尺，再將分割出之
      土地移轉登記陳鴻塗，使三十一地號土地之面積與所有權人之名義均與以前有
      所不同，因三十一地號土地面積已經減少，僅將其中應有部分一萬分之二六七
      三回復登記至原告名下，尚無法完全回復至損害發生前之原狀，從而原告主張
      應依面積之變動計算被告應移轉登記之應有部分，即屬有據，經換算後，就現
      有面積三八五平方公尺，原告之應有部分應為一萬分之四五０六（649x2673/
      10000 / 385=0.4506，小數點第四位以下四捨五入），是以，原告主張被告應
      將其所有坐落新竹市○○段三十一地號，面積三八五平方公尺，應有部分一萬
      分之四五０六土地辦理所有權移轉登記予原告名義，為有理由，應予准許，至
      於原告於訴之聲明第一項前段部分請求被告應將前述三十一地號，面積三八五
      平方公尺，應有部分一萬分之四五０六土地返還予原告，則因土地之應有部分
      為抽象存在於共有物之任何一部分，而非具體侷限於共有物之特定部分，從而
      ，原告此部分之請求因在現實上並無可能，即無理由，應予駁回。又關於原告
      訴之聲明第二項部分，因訴請塗銷抵押權，僅得對抵押權人為之，抵押人並無
      塗銷之權能（最高法院八十三年度台上字第一○五五號判決參照），經查本件
      被告陳稱已向銀行清償債務（見本院九十年二月二十三日言詞辯論筆錄），原
      告就被告目前究竟是否仍積欠第一商業銀行債務之事實並未提出任何具體之事
      證，且就債務之金額亦未具體敘明，而被告並非最高限額抵押權之權利人，並
      無塗銷抵押權登記之權利，是否塗銷抵押權係屬抵押權人之權能，在實行上無
      從由被告辦理塗銷，縱使最高限額抵押權擔保之債權所由生之契約已合法終止
      ，且無既存之債權，將來亦確定不再發生債權，亦僅得由抵押人請求抵押權人
      塗銷最高限額抵押權，抵押人並無權利自行塗銷，從而，原告訴請被告應清償
      前述三十一地號土地所擔保之第一商業銀行本金最高限額二千萬元之抵押債務
      ，並辦理塗銷前項第一順位抵押權登記，即屬無據，亦應駁回。
肆、關於原告聲請假執行部分：
    按當事人起訴請求對造就不動產或其他財產權為所有權移轉設定或塗銷登記，旨
    在求命對造為一定之意思表示，待判決確定後，視為被告已為意思表示，如就此
    項請求聲請法院宣告假執行，依其性質為法所不許，是原告就其勝訴部分聲請假
    執行，於法不合，不應准許，至原告敗訴部分，其假執行之聲請亦失所附麗，亦
    應一併駁回之。
伍、本案判決之基礎已臻明確，被告聲請本院向玉山銀行新竹分行調取帳號第000
    00000號活期存款帳戶所有交易明細傳票，核無必要，至兩造其餘攻擊防禦
    方法及舉證，與原告其他之請求權基礎是否為有理由，均與判決無影響，爰不另
    一一論述，併此敘明。
陸、結論：本件原告之訴為一部有理由、一部無理由，依民事訴訟法第七十九條但書
    判決如主文。
中      華      民      國    九十      年      三      月     九      日
                                  臺灣新竹地方法院民事第二庭
~B法      官  雷雅雯
右為正本係照原本作成。
如對本判決上訴，須於判決送達後二十日內向本院提出上訴狀。
~B法院書記官  洪儷容
中      華      民      國    九十      年      三      月     九      日


司法院資訊處製作；財團法人民間司法改革基金會備份。
